varAwavu
varAwagalYu
varAwavannu
varAwagalYannu
varAwaxiMxa
varAwagalYiMxa
varAwakkeV
varAwagalYigeV
varAwaxiMxa
varAwagalYiMxa
varAwaxa
varAwagalYa
varAwaxalli
varAwagalYalli
varAwave
varAwagalYe
varAwakkoskara
varAwagalYigoskara
varAwakkoskara
varAwagalYigoskara
varAwakkAgi
varAwagalYigAgi
varAwakkAgi
varAwagalYigAgi
varAwakkosuga
varAwagalYigosuga
varAwakkosuga
varAwagalYigosuga
varAwakkiMwa
varAwagalYigiMwa
varAwaxaMweV
varAwagalYaMweV
varAwaxaMwa
varAwagalYaMwa
varAwaxaMwaha
varAwagalYaMwaha
varAwaxoVdaneV
varAwagalYoVdaneV
varAwaxoVMxigeV
varAwagalYoVMxigeV
varAwavA
varAwavU
varAwavo
varAwavo
varAwavo
varAwave
varAwave
varAwave
varAwavannA
varAwavannU
varAwavanno
varAwavanno
varAwavanno
varAwavanne
varAwavanne
varAwavanne
varAwaxiMxalA
varAwaxiMxalU
varAwaxiMxalo
varAwaxiMxalo
varAwaxiMxalo
varAwaxiMxale
varAwaxiMxale
varAwaxiMxale
varAwakkA
varAwakkU
varAwakko
varAwakko
varAwakko
varAwakke
varAwakke
varAwakke
varAwaxiMxalA
varAwaxiMxalU
varAwaxiMxalo
varAwaxiMxalo
varAwaxiMxalo
varAwaxiMxale
varAwaxiMxale
varAwaxiMxale
varAwaxalliyA
varAwaxalliyU
varAwaxalliyo
varAwaxalliyo
varAwaxalliyo
varAwaxalliye
varAwaxalliye
varAwaxalliye
varAwagalYA
varAwagalYU
varAwagalYo
varAwagalYo
varAwagalYo
varAwagalYe
varAwagalYe
varAwagalYe
varAwagalYannA
varAwagalYannU
varAwagalYanno
varAwagalYanno
varAwagalYanno
varAwagalYanne
varAwagalYanne
varAwagalYanne
varAwagalYiMxalA
varAwagalYiMxalU
varAwagalYiMxalo
varAwagalYiMxalo
varAwagalYiMxalo
varAwagalYiMxale
varAwagalYiMxale
varAwagalYiMxale
varAwagalYigA
varAwagalYigU
varAwagalYigo
varAwagalYigo
varAwagalYigo
varAwagalYige
varAwagalYige
varAwagalYige
varAwagalYiMxalA
varAwagalYiMxalU
varAwagalYiMxalo
varAwagalYiMxalo
varAwagalYiMxalo
varAwagalYiMxale
varAwagalYiMxale
varAwagalYiMxale
varAwagalYallA
varAwagalYallU
varAwagalYallo
varAwagalYallo
varAwagalYallo
varAwagalYalle
varAwagalYalle
varAwagalYalle
varAwakkoskaravA
varAwakkoskaravU
varAwakkoskaravo
varAwakkoskaravo
varAwakkoskaravo
varAwakkoskarave
varAwakkoskarave
varAwakkoskarave
varAwakkoskaravA
varAwakkoskaravU
varAwakkoskaravo
varAwakkoskaravo
varAwakkoskaravo
varAwakkoskarave
varAwakkoskarave
varAwakkoskarave
varAwakkAgiyA
varAwakkAgiyU
varAwakkAgiyo
varAwakkAgiyo
varAwakkAgiyo
varAwakkAgiye
varAwakkAgiye
varAwakkAgiye
varAwakkAgiyA
varAwakkAgiyU
varAwakkAgiyo
varAwakkAgiyo
varAwakkAgiyo
varAwakkAgiye
varAwakkAgiye
varAwakkAgiye
varAwakkosugavA
varAwakkosugavU
varAwakkosugavo
varAwakkosugavo
varAwakkosugavo
varAwakkosugave
varAwakkosugave
varAwakkosugave
varAwakkosugavA
varAwakkosugavU
varAwakkosugavo
varAwakkosugavo
varAwakkosugavo
varAwakkosugave
varAwakkosugave
varAwakkosugave
varAwakkiMwalA
varAwakkiMwalU
varAwakkiMwalo
varAwakkiMwalo
varAwakkiMwalo
varAwakkiMwale
varAwakkiMwale
varAwakkiMwale
varAwaxaMweVyA
varAwaxaMweVyU
varAwaxaMweVyo
varAwaxaMweVyo
varAwaxaMweVyo
varAwaxaMweVye
varAwaxaMweVye
varAwaxaMweVye
varAwaxoVdaneVyA
varAwaxoVdaneVyU
varAwaxoVdaneVyo
varAwaxoVdaneVyo
varAwaxoVdaneVyo
varAwaxoVdaneVye
varAwaxoVdaneVye
varAwaxoVdaneVye
varAwaxoVMxigeVyA
varAwaxoVMxigeVyU
varAwaxoVMxigeVyo
varAwaxoVMxigeVyo
varAwaxoVMxigeVyo
varAwaxoVMxigeVye
varAwaxoVMxigeVye
varAwaxoVMxigeVye
varAwagalYigoskaravA
varAwagalYigoskaravU
varAwagalYigoskaravo
varAwagalYigoskaravo
varAwagalYigoskaravo
varAwagalYigoskarave
varAwagalYigoskarave
varAwagalYigoskarave
varAwagalYigoskaravA
varAwagalYigoskaravU
varAwagalYigoskaravo
varAwagalYigoskaravo
varAwagalYigoskaravo
varAwagalYigoskarave
varAwagalYigoskarave
varAwagalYigoskarave
varAwagalYigAgiyA
varAwagalYigAgiyU
varAwagalYigAgiyo
varAwagalYigAgiyo
varAwagalYigAgiyo
varAwagalYigAgiye
varAwagalYigAgiye
varAwagalYigAgiye
varAwagalYigAgiyA
varAwagalYigAgiyU
varAwagalYigAgiyo
varAwagalYigAgiyo
varAwagalYigAgiyo
varAwagalYigAgiye
varAwagalYigAgiye
varAwagalYigAgiye
varAwagalYigosugavA
varAwagalYigosugavU
varAwagalYigosugavo
varAwagalYigosugavo
varAwagalYigosugavo
varAwagalYigosugave
varAwagalYigosugave
varAwagalYigosugave
varAwagalYigosugavA
varAwagalYigosugavU
varAwagalYigosugavo
varAwagalYigosugavo
varAwagalYigosugavo
varAwagalYigosugave
varAwagalYigosugave
varAwagalYigosugave
varAwagalYigiMwalA
varAwagalYigiMwalU
varAwagalYigiMwalo
varAwagalYigiMwalo
varAwagalYigiMwalo
varAwagalYigiMwale
varAwagalYigiMwale
varAwagalYigiMwale
varAwagalYaMweVyA
varAwagalYaMweVyU
varAwagalYaMweVyo
varAwagalYaMweVyo
varAwagalYaMweVyo
varAwagalYaMweVye
varAwagalYaMweVye
varAwagalYaMweVye
varAwagalYoVdaneVyA
varAwagalYoVdaneVyU
varAwagalYoVdaneVyo
varAwagalYoVdaneVyo
varAwagalYoVdaneVyo
varAwagalYoVdaneVye
varAwagalYoVdaneVye
varAwagalYoVdaneVye
varAwagalYoVMxigeVyA
varAwagalYoVMxigeVyU
varAwagalYoVMxigeVyo
varAwagalYoVMxigeVyo
varAwagalYoVMxigeVyo
varAwagalYoVMxigeVye
varAwagalYoVMxigeVye
varAwagalYoVMxigeVye
